臺灣高等法院刑事判決               100年度上易字第2427號
上  訴  人
即  被  告  梁清峰
上列上訴人因違反毒品危害防制條例案件，不服臺灣士林地方法
院100年度審易字第1493號，中華民國100年8月31日第一審判決
（起訴案號：臺灣士林地方法院檢察署100年度毒偵字第1192號
），提起上訴，本院判決如下：
    主  文
上訴駁回。
    理  由
一、按依刑事訴訟法第350條、第361條、第362條、第367條規定
    ，不服地方法院之第一審判決而上訴者，須提出上訴書狀，
    並應敘述具體理由，為上訴必備之程式；其所提出之書狀未
    敘述上訴理由，或僅曾以言詞陳述上訴理由者，均應於上訴
    期間屆滿後20日內補提理由書於第一審法院。第一審法院經
    形式審查，認逾期未補提上訴理由者，應定期間先命補正；
    逾期未補正者，為上訴不合法律上之程式，應以裁定駁回。
    倘已提出上訴理由，但所提非屬具體理由者，則由第二審法
    院以上訴不合法律上之程式，判決駁回。而所謂具體理由，
    必係依據卷內既有訴訟資料或提出新事證，指摘或表明第一
    審判決有何採證認事、用法或量刑等足以影響判決本旨之不
    當或違法，而構成應予撤銷之具體事由，始克當之（例如：
    依憑證據法則具體指出所採證據何以不具證據能力，或依憑
    卷證資料，明確指出所為證據證明力之判斷如何違背經驗、
    論理法則）；倘僅泛言原判決認定事實錯誤、違背法令、量
    刑失之過重或輕縱，而未依上揭意旨指出具體事由，或形式
    上雖已指出具體事由，然該事由縱使屬實，亦不足以認為原
    判決有何不當或違法者（例如：對不具有調查必要性之證據
    ，法院未依聲請調查亦未說明理由，或援用證據不當，但除
    去該證據仍應為同一事實之認定），皆難謂係具體理由，俾
    與第二審上訴制度旨在請求第二審法院撤銷、變更第一審不
    當或違法之判決，以實現個案救濟之立法目的相契合（最高
    法院97年度台上字第892號、97年度台上字第1402號、98年
    度台上字第2133號、98年度台上字第2158號、98年度台上字
    第2189號、98年度台上字第2204號等判決意旨參照）。又原
    審法院對上訴書狀有無記載理由，為形式上之審查，認有欠
    缺，且未據上訴人自行補正者，固應定期間先命補正。然上
    訴理由是否具體，依96年7月4日刑事訴訟法第361條修正理
    由三之說明，屬第二審法院審查範圍，不在命補正之列。
二、原審判決上訴人即被告梁清峰犯施用第二級毒品罪，處有期
    徒刑8月。被告上訴意旨略以：目前工作穩定，請再給一次
    機會從輕量刑，以免影響被告工作及家庭（本院卷第9頁）
    云云。
三、經查，原審判決依憑上訴人即被告梁清峰自白、台灣檢驗科
    技股份有限公司民國100年2月24日尿液檢驗報告（北檢毒偵
    卷第34頁），及應受尿液採驗人尿液檢體採集送驗紀錄表（
    同上卷第32頁）等證據，認定上訴人有施用第二級毒品甲基
    安非他命之犯行，已詳敘所憑證據與認定之理由，從形式上
    觀察並無任何憑空推論之情事，所為論斷，亦與經驗法則、
    論理法則，均屬無違。而刑之量定，為求個案裁判之妥當性
    ，法律賦予法院裁量之權。量刑輕重，屬為裁判之法院得依
    職權自由裁量之事項，苟其量刑已以行為人之責任為基礎，
    並斟酌刑法第57條各款所列情狀，在法定刑度內，酌量科刑
    ，如無偏執一端，致明顯失出失入情形，上級審法院即不得
    單就量刑部分遽指為不當或違法。查原判決依簡式審判程序
    ，於理由欄詳敘上訴人有多次施用毒品犯行，顯見自制力不
    佳，而量處上訴人有期徒刑8月，經核並無量刑輕重相差懸
    殊等裁量權濫用之情形。上訴人所執其有工作，希望法官給
    予機會之上訴理由，業於原審審判期日提出（原審卷第40頁
    ），未經原審採酌，其仍執之上訴，並未提任何證據空言對
    其家庭影響甚重，未反省其本件被查獲同時，另涉竊盜犯行
    ，且於本件查獲後，再涉施用第二級毒品甲基安非他命犯行
    （上述2犯行，竊盜部分經臺灣板橋地方法院以100年度簡字
    第1617號案件判刑確定；施用第二級毒品部分，經原審以10
    0年度審簡字第1085號案件判刑），其本件上訴，經核純係
    對原判決就刑之量定，漫為爭執，並不足以認為原判決有何
    不當或違法之處，其顯非依據卷內訴訟資料，具體指摘判決
    於認定事實、適用法律或量刑等項有何不當或違法之處，揆
    諸前開說明，其上訴為不合法律上之程式，應予駁回，並不
    經言詞辯論為之。
據上論斷，應依刑事訴訟法第367條前段、第372條，判決如主文
。
中    華    民    國   100    年    10    月    21    日
                  刑事第二十庭      審判長法  官  楊力進
                                          法  官  林海祥
                                          法  官  詹駿鴻
以上正本證明與原本無異。
不得上訴。
                                          書記官  梁淑時
中    華    民    國   100    年    10    月    21    日